【裁判字號】    97,訴,2252
【裁判日期】    971029
【裁判案由】    違反槍砲彈藥刀械管制條例
【裁判全文】
臺灣彰化地方法院刑事判決              97年度訴字第2252號
公  訴  人  臺灣彰化地方法院檢察署檢察官
被      告  甲○○
選任辯護人  陳勝義律師
上列被告因違反槍砲彈藥刀械管制條例案件，經檢察官提起公訴
（97年度偵字第55020號），本院判決如下：
    主  文
甲○○未經許可，持有可發射子彈具有殺傷力之改造手槍，處有
期徒刑年貳月，併科罰金新臺幣拾萬元，罰金如易服勞役，以
新臺幣壹仟元折算壹日，扣案有殺傷力之改造手槍壹支（含彈匣
壹個、槍枝管制編號：0000000000號）及改造子彈貳顆，均沒收
之。
    事   實
一、甲○○明知可發射子彈具有殺傷力之槍枝、有殺傷力之子彈
    ，係槍砲彈藥刀械管制條例第4條第1項第1、2款所列管之物
    品，未經中央主管機關許可，不得持有，竟基於持有改造手
    槍子彈之犯意，於民國（下同）87年間某日，在臺中市第一
    廣場，以不詳之價格，購入具有殺傷力之仿COLT廠MKIV型半
    自動手槍之改造手槍1把（含彈匣1個，槍枝管制編號00000
    00000號）、及具殺傷力之改造子彈5顆後，即自斯時起，未
    經許可持有上揭改造手槍及子彈，將之藏放於自家，而持有
    上開改造手槍、子彈，並於94年間某日試射子彈2顆。嗣於
    97年6月10日下午4時15分許，為警持搜索票在彰化縣埤頭鄉
    ○○村○○路○段106號住處查獲，並扣得上開改造手槍1 把
    、尚未擊發之改造子彈3顆，查悉上情。
二、案經彰化縣警察局芳苑分局報告臺灣彰化地方法院檢察署檢
    察官偵查起訴。
    理  由
一、本案全部卷證所涵括之供述證據及非供述證據，經公訴人、
    辯護人及被告均同意全部證據之證據能力，是後述所引用證
    據之證據能力均無疑義，合先敘明。
二、認定犯罪事實所憑之證據及理由：
  (一)上揭犯罪事實，被告於警詢、偵查、本院審理時，均坦白承
    認87年間購進上述改槍手槍一把及改造子彈5顆，94年間試
    射過子彈2顆等情。
  (二)扣案槍彈經內政部警政署刑事警察局鑑定，該局以97年6月
    25日刑鑑字第0970088616號槍彈鑑定書（97偵字第5502號卷
    P.12）函覆鑑定結果：「送鑑改造手槍一枝（槍枝管制編號
    0000000000），認係改造手槍，由仿COLT廠MKIV半自動手槍
    製造之槍枝，換裝土造金屬槍管而成，擊發功能正常，可供
    擊發適用子彈使用，認具殺傷力。」「送鑑子彈顆，認均
    係非制式子彈，由金屬彈殼組合直徑6.0±0.5mm金屬彈珠而
    成，採樣壹顆試射，均可擊發，認具殺傷力。」，可堪認定
    屬於槍砲彈藥刀械管制條例第4條列管之可發射子彈具有殺
    傷力之槍砲，及供上述槍砲所使用之子彈。
  (三)查獲現場之槍、彈照片（員警分偵字第0970013586號警卷P.
    20），可證明被告係將該將槍枝子彈藏放於自家彰化縣埤
    頭鄉○○村○○路○段106號房間床頭櫃內之事實。
  (四)本案事證明確，被告持有上開槍枝、子彈之犯行，事證明確
    ，已可認定。
三、論罪科刑部分：
  (一)按扣案之改造手槍及改造子彈，分別屬槍砲彈藥刀械管制條
    例第4條第1項第1款所稱之可發射子彈具有殺傷力之其他槍
    枝、同條例第4條第1項第2款所稱之子彈，依據同條例第5條
    之規定，非經主管機關許可不得持有。核被告所為，係犯
    槍砲彈藥刀械管制條例第8條第4項之未經許可持有「可發射
    子彈之改造手槍」罪、同條例第12條第4項未經許可持有
    子彈罪。
  (二)被告自白於87年間，同時在台中第一廣場向不詳之人購買上
    述改造手槍及多發子彈，持有之時間、地點相同，此一自白
    亦無其他證據足以推翻，應堪認定被告確實只有一個持有行
    為。又按非法持有、寄藏、出借槍砲彈藥刀械等違禁物，所
    侵害者為社會法益，若同時持有、寄藏或出借二不相同種類
    之客體（如同時持有手槍及子彈），則為一行為觸犯數罪名
    之想像競合犯（最高法院82年度台上字第5303號判決要旨可
    資參照）。被告以一持有行為，同時觸犯上開持有改造手槍
    、子彈等2罪名，為想像競合犯，應依刑法第55條規定，論
    以較重之未經許可持有「改造手槍」罪處斷。
  (三)量刑審酌：被告在87年購進槍枝子彈前，僅有少年前科，素
    行尚可，但持有槍枝子彈多年，目無法紀，對社會治安存有
    潛在之危險，但被告犯後坦承犯行，態度尚稱良好等一切情
    狀，量處如主文所示之刑，並就併科罰金部分依刑法第42條
    第3項諭知易服勞役之折算標準，以示懲儆。又持有槍械乃
    對社會法益危害甚重之犯罪，近來社會各種槍擊案件頻傳，
    無辜百姓擔心受怕，被告長期持有改造手槍子彈，縱然未持
    以作為其他犯案使用，但對社會造成相當危害，本院認無適
    用刑法第59條予以酌減之必要，併此敘明。
  (四)扣案改造手槍1支（含1個彈匣，槍枝管制編號00000000000
    ）係違禁物，應依刑法第38條第1項第1款之規定，宣告沒收
    之。又警方鑑定試射剩下之由金屬彈殼組合直徑6.0±0.5mm
    金屬彈珠之土造子彈2顆，有殺傷力，係違禁物，應依刑法
    第38條第1項第1款之規定，宣告沒收之。
  (五)至於被告自己於94年間試射過2顆子彈（未扣案），以及警
    方鑑定時已試射過之子彈1顆，均經試射擊發而失其子彈之
    結構及性能，業失其違禁物之性質，爰不另為沒收之諭知，
    附此敘明。
四、適用法條：
  (一)刑事訴訟法第299條第1項前段。
  (二)槍砲彈藥刀械管制條例第8條第4項、第12條第4項，刑法第
    11條前段、第55條、第42條第3項、第38條第1項第1款。
本案經檢察官王元郁到庭執行職務。
中    華    民    國    97    年    10   月    29    日
                  刑事第四庭    審判長法官  姚銘鴻
                                法      官  林秉暉
                                法      官  葉明松
以上正本證明與原本無異。
如不服本判決，應於判決送達後10日內，向本院提出上訴書狀，
上訴書狀應「敘述具體上訴理由」，並按他造當事人之人數附繕
本。「切勿逕送上級法院」。
中    華    民    國    97    年    10   月    29    日
                                書  記  官  施秀青
【附錄本案論罪法條】
槍砲彈藥刀械管制條例第8條
未經許可，製造、販賣或運輸鋼筆槍、瓦斯槍、麻醉槍、獵槍、
空氣槍或第4條第1項第1款所定其他可發射金屬或子彈具有殺傷
力之各式槍砲者，處無期徒刑或5年以上有期徒刑，併科新臺幣1
千萬元以下罰金。
未經許可，轉讓、出租或出借前項所列槍枝者，處5年以上有期
徒刑，併科新臺幣1千萬元以下罰金。
意圖供自己或他人犯罪之用，而犯前二項之罪者，處無期徒刑或
7年以上有期徒刑，併科新臺幣 1 千萬元以下罰金。
未經許可，持有、寄藏或意圖販賣而陳列第1項所列槍枝者，處
3年以上10年以下有期徒刑，併科新臺幣 700 萬元以下罰金。
第 1 項至第 3 項之未遂犯罰之。
槍砲彈藥刀械管制條例第12條
未經許可，製造、販賣或運輸子彈者，處1年以上7年以下有期徒
刑，併科新台幣500萬元以下罰金。
未經許可，轉讓、出租或出借子彈者，處6月以上5年以下有期徒
刑，併科新台幣300萬元以下罰金。
意圖供自己或他人犯罪之用，而犯前二項之罪者，處3年以上10
年以下有期徒刑，併科新台幣700萬元以下罰金。
未經許可，持有、寄藏或意圖販賣而陳列子彈者，處5年以下有
期徒刑，併科新台幣300萬元以下罰金。
第 1 項至第 3 項之未遂犯罰之。


司法院資訊處製作；財團法人民間司法改革基金會備份。
